【裁判字號】    96,訴,528
【裁判日期】    950606
【裁判案由】    清償債務
【裁判全文】
臺灣桃園地方法院民事判決               96年度訴字第528號
原      告  花蓮區中小企業銀行股份有限公司
法定代理人  甲○○
訴訟代理人  乙  ○
被      告  恒美股份有限公司
兼上1 人
法定代理人  丙○○
被      告  丁○○
上列當事人間請求清償債務事件，本院於民國96年5 月23日言詞
辯論終結，判決如下：
    主      文
被告應連帶給付原告新台幣壹佰伍拾柒萬壹仟玖佰陸拾貳元，及
自民國九十二年七月三十一日起至清償日止，其中陸拾貳仟陸
佰陸拾柒元按週年利率百分之十．八八計算，其餘玖拾肆萬捌仟
貳佰玖拾伍元按週年利率百分之十五計算之利息，並均自九十二
年七月三十一日起至清償日止，其逾期在六個月以內者，按上開
利率百分之十，逾期在六個月以上者，就超過部分，按上開利率
百分之二十計付違約金。
訴訟費用由被告連帶負擔。
本判決於原告以新台幣伍拾貳萬元供擔保後，得假執行。
    事實及理由
一、原告主張被告恒美股份有限公司（下稱恒美公司）於民國91
    年10月31日邀同被告丙○○、丁○○為連帶保證人向原告借
    款新台幣（下同）200 萬元，約定到期日為94年10月31日，
    其中80萬元按週年利率10.88%計算；另120 萬元按週年利率
    15% 計算利息，逾期償還本息時，按借款總餘額，自應償還
    日起，逾期六個月以內者，按上開利率10% ，逾期超過六個
    月者，就超過部分，按上開利率20% 計付違約金。詎被告恒
    美公司自92年7 月31日起即未按期繳納本息，原告僅分別獲
    本金176,333 元及251,705 元，依兩造簽訂之授信約定書第
    5 條約定，其全部債務視為全部到期，計尚欠如主文第1 項
    所示之本金、利息與違約金未清償，迭經催討無效，被告丙
    ○○、丁○○既為該筆借款之連帶保證人，自應負連帶清償
    之責，爰依消費借貸及連帶保證之法律關係，提起本件訴訟
    等語，並聲明：除擔保金額外，如主文所示。
二、被告3 人均自認原告所主張之事實，惟陳稱：我們目前還不
    出來，希望原告不要請求利息等語，並聲明：請求駁回原告
    之訴及假執行之聲請。
三、原告上開主張，業據其提出借款契約及授信約定書1 份為證
    ，被告自認原告主張之事實，自堪信原告上開主張為真實。
四、按消費借貸契約，借用人應於約定期限內，返還與借用物種
    類、品質、數量相同之物；又保證者，謂當事人約定，一方
    於他方之債務不履行債務時，由其代負履行責任之契約；另
    遲延之債務，以支付金錢為標的者，債權人得請求依法定利
    率計算之遲延利息，但約定利率較高者，仍從其約定利率，
    民法第478 條前段、第739 條及第233 條第1 項分別定有明
    文。又「保證債務之所謂連帶，係指保證人與主債務人負同
    一債務，對於債權人各負全部給付之責任者而言，此就民法
    第272 條第1 項規定連帶債務之文義參照觀之甚明。故連帶
    保證與普通保證不同，縱使無民法第746 條所揭之情形，亦
    不得主張同法第745 條關於檢索抗辯之權利。」（最高法院
    45 年 台上字第1426號判例意旨參照）。本件被告恒美公司
    自92年7 月31日起未付系爭借款本息，依上開授信約定書第
    5 條第1 項第(一)款約定，全部債務視為全部到期，被告恒美
    公司應即全部清償，並給付約定之利息及違約金；而被告丙
    ○○、丁○○復為恒美公司對原告所負前開債務任連帶保證
    人，依上開最高法院判例意旨所示，其2 人自應就上開債務
    負連帶清償之責。從而，原告依消費借貸及連帶保證之契約
    關係，請求被告3 人連帶給付如主文所示之金額、利息及違
    約金，自無不合，應予准許。又原告陳明願供擔保，聲請宣
    告假執行，核無不合，爰酌定相當擔保金額，予以宣告之。
五、據上論結，本件原告之訴為有理由，依民事訴訟法第85條第
    2 項、第390 條第2 項，判決如主文。
中    華    民    國    95    年    6     月    6     日
                      民事第二庭法  官  潘進順
右為正本係照原本作成。
如對本判決上訴，須於判決送達後20日內向本院提出上訴狀。
中    華    民    國    96    年    6     月    7     日
                                書記官  黃進傑


司法院資訊處製作；財團法人民間司法改革基金會備份。
